臺灣新竹地方法院民事裁定  
111年度補字第1136號
原      告  陳美侖  

被      告  大塊文章甲區社區第17屆管理委員會

法定代理人  程偉明  
上列當事人間確認區分所有權人會議不存在等事件，本院裁定如
下：
    主  文
原告應於本裁定送達翌日起五日內，補繳第一審裁判費新臺幣36
,670元，並陳報原告請求被告為文字公開道歉之具體內容，如逾
期不為補繳或補正即駁回原告之訴。
    理  由
一、按原告之訴，起訴不合程式或不備其他要件者，法院應以裁
    定駁回之。但其情形可以補正者，審判長應定期間先命補正
    ；起訴，應以訴狀表明下列各款事項，提出於法院為之：一
    、當事人及法定代理人。二、訴訟標的及其原因事實。三、
    應受判決事項之聲明。書狀及其附屬文件，除提出於法院者
    外，應按應受送達之他造人數，提出繕本或影本，此為民事
    訴訟法第249條第1項但書第6款、第244條第1項、第119條第
    1項定有明文。又依民事訴訟法第77條之13、第77條之14規
    定，繳納裁判費為起訴應備之程式。
二、經查：
㈠、本件原告在民事起訴狀雖聲明請求被告以正式文件向原告書
    面道歉，但沒有具體說明請求被告提出書面道歉內容，起訴
    不合程式。　　
㈡、原告起訴未據繳納裁判費，按「以一訴主張數項標的者，其
    價額合併計算之。但所主張之數項標的互相競合或應為選擇
    者，其訴訟標的價額，應依其中價額最高者定之」，民事訴
    訟法第77條之2第1項定有明文。查原告訴之聲明第一項請求
    確認大塊文章甲區社區第17屆管理委員會於民國111年10月2
    5日召開大塊文章甲區第十七屆臨時區分所有權人會議不存
    在；訴之聲明第二項：管委會應對此疏失以文字方式公開道
    歉，公告期間不竹少30日，公告張貼位罝應在社區各電梯公
    佈欄上排位置（靠近電梯按鈕）；訴之聲明第三項：連署書
    應公開複核，如連署人不願意公開覆核可以撤回連署。上述
    訴之聲明第一項、第三項之請求，均非對於親屬關係及身分
    上之權利有所主張，自屬財產權訴訟，按原告主張及所提出
    之證據，無法審酌原告因此得受利益之客觀價額，是訴訟標
    的價額不能核定，依民事訴訟法第77條之12規定，各以同法
    第466條所定不得上訴第三審之最高利益額數加十分之一定
    之，核定其訴訟標的價額各為新臺幣（下同）1,650,000元
    ，應核定為3,300,000元（計算式：1,650,000元×2＝3,300,0
    00元），應徵第一審裁判費33,670元。訴之聲明第二項，為
    非因財產權而起訴者，應徵收裁判費3千元。民事訴訟法77
    條之14第1項定有明文。以上總計應徵第一審裁判費36,670
    元。
三、依民事訴訟法第249條第1項但書之規定，限原告於收受本裁
    定送達5日內補繳第一審裁判費36,670元。並補正請求被告
    為文字公開道歉之具體內容，如逾期不為補繳或補正，將駁
    回原告之訴。特此裁定。
中　　華　　民　　國　　111 　年　　11　　月　　9 　　日
                  民事第二庭法　　　官　林麗玉
以上正本係照原本作成。
如對本裁定關於核定訴訟標的價額部分抗告，應於裁定送達後10
日內向本院提出抗告狀，並繳納抗告費新臺幣1,000 元；關於命
補繳裁判費部分，不得抗告。
中　　華　　民　　國　　111 　年　　11　　月　　9 　　日
                            書  記   官　郭春慧